臺灣基隆地方法院民事裁定　
111年度基簡字第868號
原      告  一百營造股份有限公司


法定代理人  王榮昌  
訴訟代理人  黃雅羚律師
上列原告與被告蕭玉雲間請求排除侵害等事件，本院裁定如下：
    主  文
原告應於本裁定送達後七日以內，陳報本件訴訟標的價額，並按
陳報之訴訟標的價額補繳裁判費；如無法查報或未能查報，則本
件訴訟標的價額核定為新臺幣壹佰陸拾伍萬元，原告應補繳第一
審裁判費新臺幣壹萬肆仟參佰參拾伍元。如逾期未補正，即駁回
其訴。
    理  由
一、按提起民事訴訟應依民事訴訟法第77條之13、第77條之14規
    定繳納裁判費，此為法定必備之程式。次按訴訟標的之價額
    ，由法院核定；核定訴訟標的之價額，以起訴時之交易價額
    為準；無交易價額者，以原告就訴訟標的所有之利益為準，
    民事訴訟法第77條之1第1、2項定有明文。又訴訟標的之價
    額不能核定者，以第466條所定不得上訴第三審之最高利益
    額數加10分之1定之；民事訴訟法第466條第1、2項所定數額
    ，司法院得因情勢需要，以命令減至新臺幣（下同）500,00
    0元，或增至1,500,000元，民事訴訟法第77條之12、第466
    條第3項亦有明文。而民事訴訟法第466條第1項所定上訴第
    三審之利益額數，業經司法院以民國91年1月29日院台廳民
    一字第03074號令提高為1,500,000元，是如因財產權而起訴
    之訴訟標的屬價額不能核定者，即應以1,650,000元定之。
二、本件原告聲明請求「被告蕭玉雲應容忍原告僱工進入門牌號
    碼基隆市○○區○○路00○0號2樓房屋（下稱系爭房屋）內查看
    並就新增鄰損修繕。」核此非對於親屬關係及身分上之權利
    有所主張，屬因財產權而起訴，原告依民事訴訟法第77條之
    14條「非因財產權而起訴者，徵收裁判費新臺幣三千元」之
    規定，繳納裁判費3,000元，於法即有未合，先予敘明。
三、本院觀諸原告起訴之主張及所提出之證據，無法核定原告因
    本件起訴所得受利益之客觀價額，原告自應於本裁定送達後
    7日內，陳報被告容忍原告僱工進入系爭房屋內查看並就新
    增鄰損修繕，原告所得受利益之客觀價額，再依該訴訟標的
    價額補繳裁判費；若無法查報或未能查報，則本件訴訟標的
    價額為不能核定，依前開民事訴訟法第77之12條規定，暫核
    定本件訴訟標的價額為1,650,000元，應徵第一審裁判費17,
    335元，扣除已繳納之3,000元，尚應補繳14,335元。
四、茲依民事訴訟法第249條第1項但書之規定，限原告於收受本
    裁定送達5日內補繳，逾期不繳，即駁回其訴，特此裁定。
中　　華　　民　　國　　111 　年　　10　　月　　3 　　日
　　              基隆簡易庭法  官  徐世禎
以上正本係照原本作成。
本件裁定不得抗告。
中　　華　　民　　國　　111 　年　　10　　月　　3 　　日
                            書記官　林煜庭